Inventaris van het archief van het Ministerie van Sociale Zaken: Afdeling Comptabiliteit, 1933-1945 (1946)
Nationaal Archief, Den Haag
- Aanvulling 2009
  - Stukken betreffende het verlenen van een renteloos voorschot aan de gemeente Den Ham ten behoeve van de uitgaven voor werkverschaffing, 1921-1935; 76; 1 omslag
  - Stukken betreffende het verlenen van een renteloos voorschot aan de gemeente Muntendam ten behoeve van de uitgaven voor werkverschaffing, 1921-1935; 77; 1 omslag
  - Stukken betreffende het verlenen van een renteloos voorschot aan de Stichting Diamantbewerkers, Koperen Stelenfonds "Nieuwe Levenskracht" te Amsterdam ten behoeve van de uitgaven voor werkverschaffing op "Zonnestraal" te Hilversum, 1921-1935; 78; 1 omslag
  - Stukken betreffende het verlenen van renteloze voorschotten aan de gemeente Emmen ten behoeve van de uitgaven voor werkverschaffing, 1921-1941; 79; 1 omslag
  - Stukken betreffende de verlening van een renteloos voorschot aan de gemeente Ambt-Hardenberg ten behoeve van de aankoop van bosgrond, 1921-1955; 80; 1 omslag
  - Stukken betreffende het verlenen van renteloze voorschotten aan de gemeente Hattem ten behoeve van de uitgaven voor werkverschaffing, 1921-1962; 81; 1 omslag
  - Stukken betreffende het verlenen van een renteloos voorschot aan de gemeente Veldhoven ten behoeve van de uitgaven voor bebossing, 1922; 82; 1 omslag
  - Stukken betreffende het verlenen van renteloze voorschotten aan de gemeente Bergen (L) ten behoeve van de uitgaven voor werkverschaffing, 1922-1923; 83; 1 omslag
  - Stukken betreffende het verlenen van een renteloos voorschot aan de gemeente Vlagtwedde ten behoeve van de aankoop van woeste grond, 1922-1930; 84; 1 omslag
  - Stukken betreffende het verlenen van een renteloos voorschot aan de gemeente Ambt-Hardenberg ten behoeve van de aankoop van heidegrond, 1922-1941; 85; 1 omslag
  - Overzicht van een renteloos voorschot aan de gemeente Aengwirden, 1924-1935; 86; 1 stuk
  - Overzicht van vorderingen als bedoeld in het schrijven van den Minister van Financiën van 18 december 1934, Generale Thesaurie no. 147, 1925-1936; 87; 1 omslag
  - Overzicht van door de minister van Binnenlandse Zaken en Landbouw in 1924 aan de Emigratie Centrale Holland te Den Haag toegezegd renteloos voorschot ten behoeve van Nederlandse emigranten naar Canada, 1926-1928; 88; 1 omslag
  - Stukken betreffende het verlenen van voorschotten aan de Emigratie Centrale Holland te Den Haag en de Stichting Landverhuizing Nederland te Den Haag ten behoeve van emigranten die naar Canada zijn vertrokken, 1926-1940; 89; 1 omslag
  - Stukken betreffende het verlenen van een gedeeltelijk renteloos voorschot aan de Groen van Prinsterer Vereeniging te Klazienaveen alsmede aan de Aartsdiocesanen Rooms-katholieke Boeren- en Tuindersbond ten behoeve van de aankoop van een perceel dalgrond en het bouwen van twee arbeiderswoningen, 1927-1932; 90; 1 omslag
  - Stukken betreffende het verlenen van gedeeltelijk renteloze voorschotten aan de Vereeniging "Klein grondgebruik" te Nieuw-Amsterdam (Vereniging "Drenthe vooruit") ten behoeve van de aankoop van een tuindersplaatsje en een perceel grond met woning gelegen te Erica, 1928-1938; 91; 1 omslag
  - Stukken betreffende het verlenen van een renteloos voorschot aan de Stichting Landverhuizing Nederland te Den Haag ten behoeve van de plaatsing van een Nederlands emigrerend gezin in Argentinië, 1931-1935; 92; 1 omslag
  - Stukken betreffende het verlenen van een rentedragend voorschot aan de NV Ontginningsmaatschappij "Het Lantschap Drenthe" te Paterswolde, 1932-1938; 93; 1 omslag
  - Stukken betreffende het verlenen van een renteloos voorschot aan de Amsterdamsche Maatschappij voor Jongemannen, Leidscheboschje te Amsterdam ten behoeve van de kosten van werkverschaffing voor de bouw van woningen voor de huisvesting van werkloze Nederlanders in Nederlands Oost-Indië, 1932-1939; 94; 1 omslag
  - Stukken betreffende het verlenen van een voorschot ter nadere verrekening aan de Stichting "De Stadswallen" te Amsterdam ten behoeve van praktisch werk door jeugdige werklozen, 1934-1938; 95; 1 omslag
  - Stukken betreffende het verlenen van een rentedragend voorschot aan de NV Ontginningsmaatschappij "De Vereenigde Groninger gemeenten" te Vlagtwedde, 1934-1939; 96; 1 omslag
  - Stukken betreffende het verlenen van voorschotten aan de NV Ontginningsmij. "De drie Provinciën" te Drachten, alsmede de aflossing daarvan, 1934-1940; 97; 1 omslag
  - Stukken betreffende het verlenen van een rentedragend voorschot ten behoeve van kosten van werkverruiming aan de NV Vaalser Textielfabriek te Vaals, 1934-1940; 98; 1 omslag
  - Stukken betreffende het verlenen van voorschotten aan de NV Ontginningsmaatschappij "Land van Vollenhove" p/a te Stad-Vollenhove als voorschot ter nadere verrekening op het subsidie in de kosten van centrale werkverschaffing, 1935-1939; 99; 1 omslag
  - Stukken betreffende het verlenen van een rentedragend voorschot aan de NV Ontginningsmaatschappij "Overijssel" p/a te Zwolle voor ontginnings- en grondverbeteringswerken, 1935-1939; 100; 1 omslag
  - Stukken betreffende het verlenen van rentedragende voorschotten aan de aandeelhouders van de NV Waterleiding Maatschappij Tholen en NV Waterleiding Maatschappij Noord-West-Brabant, 1936-1939; 101; 1 omslag
  - Stukken betreffende het aflossen van een renteloos voorschot aan de polders Broekvelden en Vettenbroek te Reeuwijk als tegemoetkoming in de kosten van dijkherstel en droogmaking, 1936-1939; 102; 1 omslag
  - Overzicht van renteloze voorschotten aan verenigingen met werklozenkassen, 1936-1943; 103; 1 omslag